臺灣高雄地方法院刑事判決　　　　　 100年度審易字第3070號
公　訴　人　臺灣高雄地方法院檢察署檢察官
被　　　告　李榮信
指定辯護人　本院公設辯護人黃秋葉
上列被告因違反毒品危害防制條例案件，經檢察官提起公訴（10
0 年度毒偵字第3455號），嗣被告就被訴事實為有罪陳述，經本
院告知簡式審判程序意旨並聽取公訴人及被告之意見後，本院裁
定依簡式審判程序審理，判決如下：
    主  文
李榮信施用第二級毒品，累犯，處有期徒刑柒月，扣案第二級毒
品甲基安非他命貳包（均含包裝袋，驗餘淨重各為壹點陸柒參公
克、零點玖貳伍公克），均沒收銷燬之，扣案塑膠鏟子壹支，沒
收之。又持有第一級毒品，累犯，處有期徒刑伍月，扣案第一級
毒品海洛因參包（均含包裝袋，合計驗餘淨重壹點陸捌公克），
均沒收銷燬之。應執行有期徒刑拾月，扣案第案第一級毒品海洛
因參包（均含包裝袋，合計驗餘淨重壹點陸捌公克）、第二級毒
品甲基安非他命貳包（均含包裝袋，驗餘淨重各為壹點陸柒參公
克、零點玖貳伍公克），均沒收銷燬之。扣案塑膠鏟子壹支，沒
收之。
    事  實
一、李榮信前因施用毒品案件，經本院裁定送觀察勒戒後，認無
    繼續施用毒品之傾向，於民國95年3 月1 日執行完畢釋放，
    並經臺灣高雄地方法院檢察署檢察官以95年度毒偵字第1231
    號為不起訴處分確定。又因竊盜、施用毒品等案件，經本院
    分別以96年度簡字第261 號判決、95年度簡字第7519號判決
    、96年度1500號判決，判處有期徒刑5 月、3 月、4 月確定
    。上開各罪，嗣經本院以96年度聲減字第4784號裁定減刑並
    定應執行刑有期徒刑4 月15日確定。又因違反槍砲彈藥刀械
    管制條例案件，經本院以96年度訴字第3050號判決判處有期
    徒刑5 月，減為有期徒刑2 月15日確定。上開4 罪，嗣經本
    院以97年度審聲字第90號裁定應執行刑有期徒刑7月確定。
    復因施用毒品等案件，經本院以96年度簡字第6233號判決、
    97年度易字第353號判決、97年度審易字第2號判決、97年度
    審簡字第2217號判決分別判處有期徒刑5月、6月、4月、3月
    確定。上開4罪，嗣經本院以97年度審聲字第2068號裁定應
    執行刑有期徒刑1年2月確定。又因施用毒品案件，經本院以
    97年度審簡字第7473號判決判處有期徒刑3月確定。並與上
    開應執行有期徒刑7月、1年2月部分接續執行，甫於98年11
    月21日縮刑期滿執行完畢（構成累犯）。
二、詎李榮信仍未戒絕毒癮，竟基於施用第二級毒品甲基安非他
    命之犯意，於100年5月11日晚上11時許，在高雄市○○區○
    ○路上某網咖店內，以將第二級毒品甲基安非他命置於玻璃
    球內燒烤，吸食煙霧之方式，施用第二級毒品甲基安非他命
    1次。
三、另基於持有第一級毒品海洛因之犯意，於100 年5 月12日下
    午4 時許，在高雄市○○區○道陸橋下，向綽號「阿佬」之
    不詳成年男子購入第一級毒品海洛因3包（合計驗餘淨重1.
    68公克）而非法持有之。嗣於100年5月12日晚上6時30 分許
    ，在高雄市○○區○○路57號前，因形跡可疑，為警查獲，
    當場扣得其甫購得之第一級毒品海洛因3包（驗餘淨重1.68
    公克）、已施用過之第二級毒品甲基安非他命2包（驗餘淨
    重各為1.673公克、0.925公克）及其所有、預備供施用第二
    級毒品所用之塑膠鏟子1支（未使用過），並經徵得其同意
    採集尿液送驗，結果呈甲基安非他命、安非他命陽性反應，
    始悉上情。
四、案經高雄市政府警察局岡山分局報告臺灣高雄地方法院檢察
    署檢察官偵查起訴。
    理  由
一、程序部分：
    本件被告李榮信所犯為死刑、無期徒刑或最輕本刑為3 年以
    上有期徒刑以外之罪，其於準備程序中就被訴事實為有罪之
    陳述，經告知簡式審判程序之旨，並聽取公訴人及被告之意
    見後，依刑事訴訟法第273 條之1 第1 項規定，裁定由受命
    法官獨任進行簡式審判程序，合先敘明。
二、認定犯罪事實所憑之證據及理由：
    訊據被告李榮信對於上揭時、地，向綽號「阿佬」之成年男
    子購買而持有第一級毒品海洛因，及施用第二級毒品甲基安
    非他命之事實，均坦承不諱，而被告為警查獲所採之尿液檢
    體，經送臺灣檢驗科技股份有限公司以酵素免疫分析法及氣
    相層析質譜儀法檢驗結果，呈現甲基安非他命、安非他命陽
    性反應，此有臺灣檢驗科技股份有限公司100年6月1日濫用
    藥物檢驗報告暨高雄市政府警察局岡山分局毒品案尿液對照
    表（代號：岡100189號）各1份附卷可稽。至扣案白色粉末3
    包及晶體2包，經分送法務部調查局、正修科技大學超微量
    研究科技中心檢驗結果，分別呈海洛因、甲基安非他命陽性
    反應，亦有法務部調查局100年6月24日調科壹字第10023014
    600號鑑定書1紙、正修科技大學超微量研究科技中心檢驗報
    告（報告編號DR00-0000-000～DR00-0000-000）共2紙存卷
    可佐，此外，復有被告所有、預備供其施用第二級毒品所用
    之塑膠鏟子1支扣案可憑，是被告之自白核與事實相符，應
    堪採信。本案事案明確，被告上揭持有第一級毒品，以及施
    用第二級毒品之犯行，均堪認定，應予依法論科。
三、論罪科刑：
  (一)修正之毒品危害防制條例第20條就施用毒品者，祇於「初犯
    」及「5 年後再犯」二種情形，有其追訴條件之限制，即須
    於初犯經觀察、勒戒或強制戒治釋放後，5 年內均無施用毒
    品之行為，始能認其前所實施之觀察、勒戒或強制戒治已足
    遮斷毒癮，而得於5 年後再犯時，再予適用初犯之規定，重
    行觀察、勒戒等程式。倘5 年內已經再犯，被依法追訴處罰
    ，縱其第3 次（或第3 次以上）施用毒品之時間在初犯釋放
    5 年以後，即與「5 年後再犯」之情形有別，且因已於「5
    年內再犯」，顯見原實施觀察、勒戒或強制戒治，已無法收
    其實效，而無5 年戒斷期之存在，自無再經觀察、勒戒及強
    制戒治之必要，應得逕行追訴處罰，最高法院著有95年5 月
    9 日95年第7 次刑事庭會議決議可資參照。本件被告前因施
    用毒品案件，經本院裁定送觀察勒戒後，於95年3 月1 日執
    行完畢釋放，復於95年間因施用毒品案件，經法院以95年度
    簡字第7519號判決判處有期徒刑3 月確定，有臺灣高等法院
    被告前案紀錄表1 份在卷可參。被告既曾於「5 年內再犯」
    ，且經法院判處罪刑確定，本件被告復於100 年5 月11日施
    用第二級毒品甲基安非他命為警查獲，即非屬該條例第20條
    第3 項所定「5 年後再犯」之情形，檢察官依毒品危害防制
    條例第23條第2 項之規定，予以追訴，自屬適法。
  (二)按海洛因及甲基安非他命分別係屬毒品危害防制條例第2 條
    第2 項第1 款、第2 款所稱之第一、二級毒品，依法不得施
    用及持有。核被告李榮信所為，係犯毒品危害防制條例第11
    條第1 項持有第一級毒品罪及同條例第10條第2 項之施用第
    二級毒品罪。其持有甲基安非他命後，進而施用，其持有之
    低度行為應被其施用之高度行為所吸收，不另論罪。被告所
    犯上開持有第一級毒品罪及施用第二級毒品2 罪間，犯意各
    別，行為互殊，應予分論併罰。又被告有如事實欄所載徒刑
    之宣告及執行完畢情形，有臺灣高等法院被告前案紀錄表1
    份在卷可稽，其於前開有期徒刑執行完畢後5 年內，故意再
    犯本件有期徒刑以上之罪，應依刑法第47條第1 項之規定論
    以累犯，並在其所犯上開2罪罪刑項下均加重其刑。爰審酌
    海洛因危害國民健康甚鉅，為毒品危害防制條例所明文禁止
    持有之物，被告明知違反仍持有之，又其前已因施用二級毒
    品案件經本院97年度易字第353號判決、100年度簡字第4935
    號判決、100年度簡字第4614號判決、100年度簡字第4091號
    判決均判處有期徒刑6月在案，有上開各判決附卷可憑，猶
    未能收督促被告改過自新之效，併考量其犯後坦承犯行，又
    施用二級毒品乃自戕一己之身體健康，並具有病患性人格之
    特質，其行為本身對社會所造成之危害並非直接、鉅大及持
    有毒品之數量、期間等一切情狀，分別量處如主文所示之刑
    ，並定應執行之刑，以資儆懲。
  (三)至扣案白色粉末3 包、白色晶體2 包，經送驗結果，認分別
    為第一級毒品海洛因及第二級毒品甲基安非他命，業如上述
    ，而夾鏈袋與其上殘留之毒品，衡情已難以分析剝離，自應
    整體視為毒品，不問屬於犯人與否，均應依毒品危害防制條
    例第18條第1項前段之規定，為沒收銷燬之諭知。另扣案之
    塑膠鏟管1支，為被告所有，預備供施用第二級毒品所用之
    物，已據被告供承在卷，爰刑法第38條第1項第2款規定，併
    予宣告沒收。
據上論斷，應依刑事訴訟法第273 條之1 第1 項、第284 條之1
、第299 條第1 項前段，毒品危害防制條例第10條第2 項、第11
條第1 項、第18條第1 項前段，刑法第11條、第47條第1 項、第
38條第1項第2款、第51條第5款、第9款，判決如主文。
本案經檢察官陳筱茜到庭執行職務。
中    華    民    國   100    年    11    月    18    日
                  刑事第十庭    法  官  王  琁
以上正本證明與原本無異。
如不服本判決應於收受送達後10日內向本院提出上訴書狀，並應
敘述具體理由；如未敘述上訴理由者，應於上訴期間屆滿後20日
內向本院補提理由書（均須按他造當事人之人數附繕本）「切勿
逕送上級法院」。
中    華    民    國   100    年    11    月    18    日
                                書記官  邱家銘
附錄本案論罪科刑之法條全文：
毒品危害防制條例第10條第2 項
施用第二級毒品者，處3 年以下有期徒刑。
毒品危害防制條例第11條第1 項
持有第一級毒品者，處3 年以下有期徒刑、拘役或新臺幣5 萬元
以下罰金。